fr: purées de fruits à base de concentrés, purees de fruits à base de concentres
pt: puré de fruta à base de concentrado, puré de frutas à base de concentrado, puré de fruto à base de concentrado, puré de frutos à base de concentrado

en: fruit juices and purees from concentrate
de: Fruchtsaft und Püree aus Konzentrat
fr: jus et purées de fruits à base de concentrés
hr: voćni sokovi i pirei od koncentrata
it: succhi e puree di frutta da concentrato

fr: pulpe de fruits, pulpes de fruits
fi: hedelmäliha
hr: kaša voća, pulpa voća
pt: polpa de fruta, polpa de frutas, polpa de fruto, polpa de frutos

en: fruit and plant concentrates
de: Frucht- und Pflanzenkonzentrate
es: Concentrado de frutas y plantas
fi: hedelmä- ja kasvitiiviste, hedelmä- ja kasvitiivisteet
fr: concentré de fruits et de plantes, concentrés de fruits et de plantes
hr: voćni i biljni koncentrati
it: concentrati di frutta e plante
nl: vruchten- en plantenconcentraten
pl: koncentraty owocowe i roślinne, koncentraty roślinne i owocowe, owocowo-roślinne koncentraty
sv: frukt- och plantkoncentrat

en: fruit concentrate, fruit concentrates
bg: плодов концентрат
de: Früchtekonzentrate
es: concentrados de fruta, concentrados de frutas
fi: hedelmätiivisteet
fr: concentré de fruit, concentré de fruits, concentrés de fruits
hr: koncentrirani sokovi
it: concentrati di frutta
nl: fruitconcentraat, vruchtconcentraten
pt: concentrados de fruta, concentrados de fruto, concentrados de frutas, concentrados de frutos

en: plant concentrate, plant concentrates
da: plantekoncentrater
de: pflanzenkonzentrate
es: concentrados de plantas, concentrados vegetales
fi: kasvitiivisteet, kasvitiiviste
fr: concentré de plante, concentré de plantes, concentrés de plantes
hr: biljni koncentrat, biljni koncentrati
it: Concentrati vegetali
nl: plantconcentraat, plantconcentraten
pl: koncentraty roślinne
sv: växtkoncentrat, plantkoncentrat

en: colouring plant concentrate
sv: färgande växtkoncentrat

en: fruits preparation
de: Fruchtzubereitung
fr: préparation de fruits
hr: voćni pripravak, voćno punjenje, voćni nadjev miješano voće
it: preparazione di frutta
sv: fruktberedning

en: pear preparation
da: pære tilberedning
de: Birnenzubereitung
es: preparación de peras
fi: päärynävalmiste
fr: préparation de poires
hr: priprema kruške
it: preparazione di pere
nl: perenbereiding
pt: preparação de pera
sv: päronberedning

en: prunus species fruit
it: frutto della specie Prunus
lv: prunus sugu augļi
nl: prunussoort fruit

en: apricot
ab: аҷарам
af: appelkoos
an: alberje
ar: مشمش
az: ərik
be: абрыкос
bg: кайсия, кайсии
bn: খুবানি
br: abriko
bs: kajsija
ca: albercoc
ce: Туьрк
co: Baracuccu
cs: meruňka
cy: bricyllen
da: abrikos, abrikoser
de: Aprikose, Aprikosen, Marille
el: Βερίκοκο
eo: Abrikoto
es: albaricoque, albaricoques, damasco
et: aprikoos
eu: abrikot
fa: زردآلو
fi: aprikoosi
fo: aprikosa
fr: abricot, Abricots de Haute Ardèche
fy: abrikoas
ga: aibreog
gd: apragod
gl: Albaricoque
gv: apricoc
he: מִשְׁמֵשׁ
hi: खुबानी
hr: marelica, marelice, od marelice
ht: zabriko
hu: sárgabarack
hy: ծիրան
id: aprikot
io: Abrikoto
is: apríkósa
it: albicocca, albicocche
ja: 杏子
ka: გარგარი
kk: өрік
kn: ಜರ್ದಾಳು
ko: 살구
ku: qeysî
kw: brykethen
ky: өрүк
la: Armeniacum
lo: ໝາກຄາຍ
lt: abrikosas
lv: aprikoze
mg: aprikaoty
mk: кајсија
mn: чангаанз
mr: जर्दाळू
ms: aprikot
mt: berquqa
nb: aprikos
nl: abrikoos, abrikozen
nn: aprikos
nv: dzidzétsoh díkʼǫ́ǫzhii
oc: Albricòt
or: ଆପ୍ରୀକଟ
os: абрикос
pa: ਖ਼ੁਰਮਾਨੀ
pl: Morela, moreli, morele, morelowy, morelowa, morelowym, morelowe
ps: خوبانۍ
pt: damasco
rm: apricosa
ro: caisă
ru: абрикос, абрикосы
sd: زردالو
se: aprikosa
sh: кајсија
sk: marhuľa
sl: marelica
so: safiican
sq: kajsi
sr: кајсија
st: apolokose
sv: aprikos, aprikoser
sw: Aprikoti
ta: சர்க்கரை பாதாமி
tg: зардолу
th: แอพริคอต
tk: erik
tr: kayısı
tt: өрек
uk: абрикос
ur: خوبانی
vi: mơ tây
vo: brikod
wa: åbricot
yi: אַפּריקאָס
zh: 杏

en: Bergeron Apricot
fr: Bergeron, abricots Bergeron de Haute Ardèche, abricot Bergeron
it: albicocca Bergeron

en: apricot puree
bg: пюре от кайсии, пюре от кайсия, кайсиево пюре
de: Aprikosenpüree, Aprikosenmark
es: Puré de albaricoques
fi: aprikoosipyree
fr: purée d'abricots, purée d'abricot, pulpe d'abricot, purée d'abricot de la vallée du rhône
hr: pire od marelica
it: polpa di albicocca, purea di albicocca
nl: abrikozenpuree
pl: puree z moreli
pt: pure de damasco
ro: piure de caise
ru: абрикосовое пюре
uk: абрикосове пюре

en: apricot juice
es: zumo de albaricoque, jugo de albaricoque
fr: jus d'abricot
hr: sok od kajsije
it: succo di albicocca
pt: suco de damasco, sumo de damasco

en: apricot juice from concentrate
fr: Jus d'abricot à partir de concentré
hr: sok od marelice iz koncentrata
it: succo di albicocche da concentrato, succo di albicocca da concentrato, succo d'albicocche da concentrato, concentrato di succo di albicocche, concentrato di succo d'albicocche, concentrato di succo di albicocca
nl: abrikoossap uit concentraat
pt: suco de damasco a partir de concentrado, sumo de damasco a partir de concentrado

en: apricot puree concentrate
it: purea di albicocca concentrata
tr: kayısı püre konsantresi

en: apricot juice and puree
fr: jus et purée d'abricot
hr: sok i pire od marelice
it: succo e polpa di albicocca

en: apricot juice from concentrate and puree, Apricot juice made from cremogenate and concentrate
de: Aprikosengemisch
es: zumo de albaricoque a partir de puré y concentrado, jugo de albaricoque a partir de puré y concentrado
fr: Jus d'abricot à partir de cremé et concentré
hr: sok od marelice iz koncentrata i pirea
it: succo di albicocca da concentrato e purea
nl: abrikoossap uit concentraat en puree
pt: suco de damasco a partir de pure e concentrado, sumo de damasco a partir de pure e concentrado
ru: пюре от кайсия от концентрат

en: dried apricots
bg: сушени кайсии
da: tørret abrikos, tørrede abrikoser
de: getrocknete Aprikosen
es: albaricoques deshidratados
fi: kuivattu aprikoosi, kuivatut aprikoosit
fr: abricots secs, abricots séchés
hr: suhe marelice
it: albicocche secche
nl: gedroogde abrikozen

en: pitted dried apricots
de: getrocknete Aprikosen entsteint, entsteinte getrocknete Aprikosen
fi: kivetön kuivattu aprikoosi, kivettömät kuivatut aprikoosit
fr: abricots secs dénoyautés, Abricots dénoyautés secs
hr: suhe marelice bez koštice
it: albicocche secche denocciolate